Inventaris van het archief van het Ministerie van Binnenlandse Zaken: Afdeling Onderwijs: Middelbaar Onderwijs, 1875-1918
Nationaal Archief, Den Haag
- Openbaar onderwijs., 2
  - Burgerscholen., 2.1
    - Stukken betreffende de bemoeienis van het rijk met enkele kwesties inzake personele voorzieningen van burgerdag- en avondscholen., 1877-1899; 184; 1 omslag
  - Hogere bugerscholen., 2.2
    - Rijks hogere burgerscholen., 2.2.1
      - Oprichting en opheffing., 2.2.1.1
        - Stukken betreffende verzoeken van gemeenten om vestiging van rijks hogere burgerscholen en de daarop volgende plannen., 1880-1917; 110-120, 539-546; 19 omslagen
          - Bussum.1908-1910, 110
            Voor voorstellen tot overname van de bijzondere hogere burgerschool door het rijk, zie inventarisnummer ...
          - Doetinchem en Doesburg.1900, 111
          - Dokkum.1901-1918, 112
          - Edam.1890-1902, 113
          - Emmen.1914-1917, 540
          - Harderwijk.1906-1917, 541
          - Hellevoetsluis.1907-1908, 114
          - Hengelo (Ov.)1902, 115
          - Hilversum.1886-1902, 116
          - Hoogeveen.1912-1918, 542
          - Hulst of Terneuzen.1880-1881, 117
          - Maassluis of het Westland.1902-1907, 118
          - Oostburg.1918, 543
          - Rijkswijk (Z.H.).1918, 544
          - Sittard.1913-1918, 545
          - Stadskanaal.1907, 119
          - Terborg.1907-1918, 539
          - Tiel.1908, 546
          - Vlaardingen.1914-1917, 120
        - Stukken betreffende de verlening van ontheffing van verplichting tot oprichting van een hogere burgerschool aan de gemeente Helmond., 1902-1912; 599; 1 omslag
        - Stukken betreffende de overname van gemeentelijke hogere burgerscholen door het rijk, de conversie van rijks hogere burgerscholen met driejarige cursus in die met vijfjarige cursus en nieuw op te richten scholen., 1911-1916; 128, 606; 1 pak
          - niet gespecificeerd, 128
          - niet gespecificeerd, 606
      - Personele voorzieningen., 2.2.1.2
        - Tractementsregister van leraren aan rijks hogere burgerscholen., 1874-1912; 652; 1 deel
        - Stukken betreffende voorstellen en verzoeken om herziening van de salarisregeling voor concierges en amanuenses., 1877-1909; 142, 143; 1 omslag
          - niet gespecificeerd, 142
          - niet gespecificeerd, 143
        - Ingekomen brief van de inspecteurs van het middelbaar onderwijs, houdende voorstellen naar aanleiding van schaarste aan bevoegde leraren., 1878; 15; 1 stuk
        - Stukken betreffende wijziging van salarisregelingen voor directeuren en leraren en daarvoor gevoerde acties., 1878-1918; 132, 133, 141
          - 1878-1899, 132; 1 omslag
          - 1912-1918, 133, 141; 1 pak
            - niet gespecificeerd, 133
            - niet gespecificeerd, 141
        - Stukken betreffende wijziging in het reglement van rijks hogere burgerscholen en de rijkslandbouwschool inzake tijdelijke vervanging van directeuren., 1879; 757; 1 omslag
        - Correspondentie over een vezoekschrift van verschillende commissies van toezicht om regelingen ter beperking van het ontslag van leraren vóór het einde van een cursusjaar., 1893-1894; 16; 3 stukken
        - Jaaroverzichten van het leraren bestand met gegevens over salariëring., 1902-1915; 136; 1 pak
        - Correspondentie naar aanleiding van een verzoekschrift van de Vereeniging van Leeraren van Hogere Burgerscholen van Vijfjarige Cursus om leraren die de pensioengerechtigde leeftijd hebben bereikt nog enige jaren in functie te laten., 1910; 20; 3 stukken
        - Stukken betreffende een onderzoek naar neveninkomsten van leraren., 1913-1914; 134; 1 pak
        - Ingekomen brief van het Tweede-Kamerlid J.W. Albarda, ter begeleiding van een opgave van de gevolgen van de mobilisatie voor het personeelsbestand., 1914; 137; 2 stukken
        - Ingekomen verzoekschrift van de Vereeniging van Gymnastiekonderwijzers in Nederland om aan vermeerdering van het aantal lesuren op de rijks hogere burgerscholen salarisverhoging te verbinden, met memorie van toelichting., 1916; 139; 2 stukken
        - Correspondentie over vezoeken om minder administratieve werkzaamheden voor directeuren [aan rijkshbs'en]., Augustus 1917; 140; 3 stukken
      - Materiële voorzieningen., 2.2.1.3
        - Stukken betreffende voorstellen tot verlaging van schoolgeld voor de slecht bezochte rijks hogere burgerscholen in Heerenveen, Warffum, Winterswijk en Zaltbommel., 1881-1882; 121; 1 omslag
        - Stukken betreffende de verantwoording van kredieten voor schoolbibliotheken, met lijsten van titels van de aangekochte werken., 1902-1918; 125, 126; 2 pakken
          - 1902-1913, 125
          - 1914-1918, 126
        - Stukken betreffende voorzieningen en verstrekkingen van buitengewone kredieten in verband met de brandstoffenschaarste voor de winter van 1917-1918., 131; 1 omslag
      - Onderricht., 2.2.1.4
        - Stukken betreffende vezoeken om voorzieningen in verband met het overblijven van buitenleerlingen in schoollokalen buiten schooltijd en om vergoeding voor het toezicht daarop., 1882-1915; 123; 1 omslag
        - Numerieke staten van leerlingen., 1897-1914; 70; 1 omslag
        - Correspondentie met de inspecteurs van het middelbaar onderwijs over verschillen in het leerplan van rijks hogere burgerscholen., 1892-1895; 756; 1 omslag
        - Stukken betreffende verzoeken van scholen om te mogen sluiten wegens evenementen van het Koninklijk Huis of Roomskatholieke feestdagen., 1890-1915; 124, 127; 1 omslag
          - niet gespecificeerd, 124
          - niet gespecificeerd, 127
        - Stukken betreffende verzoeken van gemeente Zaltbommel om wijziging van lestijden of spoorwegdienstregelingen ten behoeve van buitenleerlingen van de rijks hogere burgerschool in 's-Hertogenbosch., 1892-1897; 775; 1 omslag
        - Stukken betreffende voorstellen tot eenmaking van het onderwijsprogramma, het lesrooster en de toelatingseisen in de rijks hogere burgerscholen., 1914-1918; 72, 129; 1 pak
          - niet gespecificeerd, 72
          - niet gespecificeerd, 129
      - Toelating van leerlingen., 2.2.1.5
        - Correspondentie over verzoeken om interpretatie van de regels voor het toelatingsexamen tot de rijks hogere burgerscholen., 1879, 1917; 351; 1 omslag
        - Stukken betreffende verzoeken van leerlingen om zonder toelatings- en overgangsexamen van een hogere burgerschool naar een andere te mogen overgaan., 1882-1900; 755; 1 pak
        - Stukken betreffende wijziging van het reglement voor de rijks hogere burger- en landbouwscholen teneinde kosteloze toelating voor leerlingen mogelijk te maken., 1889-1892; 753, 684; 1 pak
          - niet gespecificeerd, 753
          - niet gespecificeerd, 684
        - Stukken betreffende beleidsbeslissingen ten aanzien van de toelating van vrouwelijke leerlingen op hogere burgerscholen., 1890-1907; 352; 1 pak
          Verzoeken van meisjes om te worden toegelaten met de antwoorden daarop zijn vernietigd.
        - Correspondentie met de inspectie van het middelbaar onderwijs en de Afdeling Kunsten en Wetenschappen naar aanleiding van een adres van de Nederlansche Vereeniging voor Teekenonderwijs om invoering van tekenvaardigheid in het eisenpakket voor toelating aan de hogere burgerscholen., 1891-1892; 353; 1 omslag
        - Stukken betreffende een proefneming met kosteloze toelating van kwekelingen van de rijksnormaallessen tot hogere burgerscholen., 1892-1893; 354; 1 omslag
        - Stukken betreffende wijziging van het reglement van de rijks hogere burgerscholen en landbouwscholen om toelating van leerlingen en de overgang van driejarige naar vijfjarige hogere burgerschool zonder verplicht examen mogelijk te maken., 1900-1902; 754; 1 pak
        - Stukken betreffende wijziging van het reglement van de hogere burgerscholen inzake schoolgeldheffing., 1916-1917; 530; 1 omslag
        - Correspondentie over de vraag van de directeur van de rijks hogere burgerschool te Den Helder of toekenning van een onvoldoend cijfer bij bedrog van leerlingen tijdens een overgangsexamen in alle omstandigheden geoorloofd is., 1916; 355; 3 stukken
      - Afzonderlijke scholen., 2.2.1.6
        - Stukken betreffende de verschillende rijks hogere burgerscholen, alfabetisch geordend per plaats., 1876-1918; 73-95, 97-109, 531-534, 537, 538; 43 pakken en omslagen
          - Alkmaar.1879-1918, 73
          - Almelo.1914-1918, 531
          - Appingedam.1900-1902, 1914-1916, 74
          - Assen.1876-1911, 75
          - Bergen op Zoom.1881-1917, 76
          - Breda.1900-1916, 532
          - Coevorden1916-1917, 77
          - Drachten.1900-1917, 533
          - Goes.1901-1918, 78
            Deze school werd in 1901 door het rijk van de gemeente overgenomen.
          - Gouda.1877-1904, 79
          - Gouda.1909-1917, 80
          - Groningen.1876-1915, 81
          - Heerenveen.1870-1918, 82
          - Den Helder.1894-1918, 83
          - Helmond.1879-1880, 1897-1918, 84
          - 's-Hertogenbosch.1877-1914, 85
          - Hoorn.1906-1918, 86
          - Leeuwarden.1877-1918, 87
          - Meppel.1879-1912, 88
          - Meppel.1913-1918, 89
          - Middelburg.1878-1918, 90
          - Middelharnis.1913-1918, 91
          - Oud Beyerland.1914-1916, 534
          - Purmerend.1901-1918, 535
          - Roermond.18..-1918, 92
          - Sappemeer.1883-1915, 93
          - Sappemeer.1916-1918, 94
          - Steenwijk.1908-1918, 95
          - Tilburg.1877-1918, 97
          - Utrecht.1877-1899, 98
          - Utrecht.1900-1918, 99
          - Veendam.1908-1917, 100
          - Velsen.1907-1918, 537
          - Venlo.1879-1893, 101
          - Venlo.1903-1918, 102
          - Wageningen.1879, 1900-1908, 103
            Vóór 1 september 1904 is de hogere burgerschool een afdeling van de Rijkslandbouwschool.
          - Warffum.1878-1914, 104
          - Warffum.1915-1918, 105
          - Warffum: huurovereenkomst inzake de directeurswoning.1900-1918, 538
          - Winterswijk.1877-1920, 106
          - Zaltbommel.1879-1902, 1908-1918, 107
            Van 1901 tot 1916 was deze school een gemeentelijke h.b.s.
          - Zierikzee.1895-1913, 108
            Deze school werd in 1907 door het rijk van de gemeente overgenomen. De daaraan voorafgaande stukken gelden de voorbereiding.
          - Zwolle.1879-1918, 109
    - Gemeentelijke hogere burgerscholen., 2.2.2
      - Stukken betreffende de bemoeienis van het ministerie met gemeentelijke hogere burgerscholen in verband met de te verstrekken rijksbijdrage., 1877-1918; 144-152, 154-173, 179, 600, 601; 32 pakken en omslagen
        - Almelo.1901-1917, 144
        - Amersfoort. 1912-1918, 145
        - Amsterdam.1884, 1899, 146
        - Arnhem.1884-1917, 147
        - Apeldoorn.1879-1918, 148
        - Breda.1880-1917, 149
        - Brielle.1877-1914, 150
        - Delft.1893-1917, 151
        - Deventer.1878, 152
        - Eindhoven.1906-1918, 154
        - Enkhuizen.1884-1913, 155
        - Enschede.1916-1917, 156
        - Goes.1898-1901, 157
          Deze school werd in 1901 door het rijk overgenomen.
        - Haarlem.1918, 158
        - Hengelo (Ov.)1916-1917, 600
        - Hilversum.1917-1918, 601
        - Hoorn.1878-1906, 159
        - Kampen.1877-1905, 160
        - Leiden.1879-1918, 161
        - Maastricht.1878-1910, 162
        - Middelburg.1884, 179
        - Nijmegen.1898-1918, 163
        - Schiedam.1905, 1918, 164
        - Sneek.1881-1918, 165
        - Terneuzen.1907-1916, 166
          Deze school werd in 1918 door het rijk overgenomen.
        - Tiel.1878-1915, 167
        - Veendam.1879-1918, 168
        - Vlissingen.1901-1915, 169
        - Winschoten.1879-1880, 170
        - Zaandam.1877-1913, 171
        - Zierikzee.1880-1908, 172
          Deze school werd in 1907 door het rijk overgenomen.
        - Zutphen.1883-1917, 173
      - Stukken betreffende verzoeken van de gemeentebesturen van Doesburg, Dokkum en Utrecht voor door hen op te richten hogere burgerscholen., 1879, 1884; 174; 1 omslag
      - Stukken betreffende verzoeken van gemeenten om goedkeuring van wijzigingen in hun verordeningen ten aanzien van jaarwedderegelingen voor leraren aan hogere burgerscholen., 1879-1918; 603; 1 omslag
      - Ingekomen nota's van gemeentebesturen, houdende opgaven van hun uitgaven aan materiële kosten voor hogere burgerscholen over de jaren 1877-1879, met bijlagen., 1881; 175; 1 omslag
      - Stukken betreffende door het ministerie te treffen maatregelen tegen gemeentelijke schoolgeldverhogingen voor buitenleerlingen en de intrekking van de subsidie aan de gemeentelijke hogere burgerschool met vijfjarige cursus te Amsterdam., 1884-1910; 176; 1 omslag
      - Ingekomen nota's van Gedeputeerde Staten van de provincie Noord-Brabant, houdende halfjaarlijkse opgaven van personele mutaties aan de gemeentelijke hogere burgerscholen., 1892-1905; 177; 1 omslag
      - Ingekomen overzichten van het aantal leerlingen en de kosten van de gesubsidieerde gemeentelijke hogere burgerscholen over de jaren 1902/1903, 1906/1907 en 1909/1910., 1903-1910; 178; 1 omslag
      - Ingekomen nota van de insprecteurs van het middelbaar onderwijs over de verzoeken van de gemeente Brielle, Terneuzen, Utrecht, Winschoten en Zaandam om verhoging van de rijksbijdrage voor hun hogere burgerscholen, met bijlage., 1914; 180; 2 stukken
      - Correspondentie over een rekest om vernietiging van een verordening van de gemeente Almelo inzake de pensioengerechtigde leeftijd van leraren en directeuren., 1914-1915; 23; 1 omslag
      - Stukken betreffende het plan van de gemeente Groningen om met behulp van rijkssubsidie een tweede gemeentelijke hogere burgerschool op te richten., 1914-1917; 181; 1 pak
  - Middelbare meisjesscholen., 2.3
    - Stukken betreffende de subsidiëring van gemeentelijke middelbare meisjesscholen., 1875-1917; 331-340; 11 pakken en omslagen
      - Arnhem.1875-1916, 331
      - Deventer.1880, 1915, 332
      - Dordrecht.1875, 333
      - Goes.1876-1882, 334
      - Gouda.1887, 783
      - Groningen.1905-1910, 335
      - Leeuwarden.1875, 336
      - Leiden.1879-1881, 337
      - Middelburg.1878, 1881, 338
      - Rotterdam.1895, 1917, 339
      - Utrecht.1877-1881, 340
    - Correspondentie naar aanleiding van een adres van het hoofdbestuur van de Vereeniging van Leeraren bij het Middelbaar Onderwijs in Nederland om meer subsidie voor de middelbare scholen voor meisjes., 1900-1901; 341; 1 omslag
  - Landbouwonderwijs., 2.4
    - Algemene regelingen., 2.4.1
      - Ingekomen vezoekschriften van landbouwleraren, houdende uiteenzetting van hun belangen en van hun denkbeelden over het landbouwonderwijs., 1877-1879; 768; 4 stukken
      - Stukken betreffende de "landbouwalumni", die van rijkswege gesubsidieerd worden om hun in Nederland aangevangen studie aan universiteiten of agrarische instituten in het buitenland te kunnen voltooien., 1877-1882; 199; 1 omslag
      - Stukken betreffende voorstellen tot invoering van landbouwstudiebeurzen., 1883-1884; 736; 1 omslag
      - Stukken betreffende een afvaardiging van de Afdeling Onderwijs in de landbouwcommissie., 1886-1892; 685; 1 omslag
      - Stukken betreffende de regeling van de inspectie van het landbouwonderwijs., 1886-1892; 714; 1 omslag
        Voor de voorafgaande stukken zie de benoemingsbeschikkingen van de inspecteurs voor het middelbaar onderwijs, inventarisnummer ...
    - De Rijkslandbouwschool in Wageningen., 2.4.2
      - Algemene regelingen., 2.4.2.1
        - Stukken betreffende de officiële opening van de landbouwschool en de tuinbouwschool en jubilea., 1877-1896; 716; 1 omslag
        - Stukken betreffende de vaststelling van het reglement voor de school., 1884; 720; 1 omslag
        - Stukken betreffende de opdracht aan de directeur van de Rijkslandbouwschool tot samenstelling van het landbouwverslag., 1885-1886; 722; 1 omslag
        - Stukken betreffende de reorganisatie van de school., 1887-1896; 713; 1 omslag
        - Stukken betreffende de goedkeuring van het reglement voor de bibliotheek., 1897; 740; 1 omslag
      - Personele en materiële voorzieningen., 2.4.2.2
        - Stukken betreffende de inning van schoolgelden., 1876-1877; 733; 1 omslag
        - Stukken betreffende de bouw en inrichting van het hoofdgebouw., 1876-1882; 711; 1 pak
        - Correspondentie over de beschikbaarstelling van gelden ten behoeve van de school., 1876-1893; 730; 1 omslag
        - Stukken betreffende benoeming, ontslag en bezoldiging van leraren., 1876-1897; 707; 1 omslag
        - Stukken betreffende de aanschaf van boeken en leermiddelen., 1876-1897; 728; 1 pak
        - Stukken betreffende schenkingen van boekwerken en verzamelingen aan de school., 1876-1897; 729; 1 pak
        - Stukken betreffende de bouw, inrichting en het beheer van het internaat van de school., 1877-1883; 718; 1 pak
        - Stukken betreffende salarisverhogingen van het bedienend personeel aan de Rijkslandbouwschool., 1878-1897; 708; 1 omslag
        - Stukken betreffende de huur van enige percelen land door de school., 1879-1885; 721; 1 omslag
        - Stukken betreffende de inrichting van de gymnastiekzaal van de tuinbouwschool., 1883-1888; 709; 1 omslag
        - Stukken betreffende de verdeling van schenkingen van D.F.A. Bauduin aan de school over diverse instellingen van de Afdelingen Onderwijs en Kunsten en Wetenschappen., 1884-1885; 726; 1 omslag
        - Stukken betreffende de inrichting van een stoomhoutdraaierij., 1886-1887; 723; 1 omslag
        - Stukken betreffende de beschikbaarstelling van lokalen en terreinen voor conferenties en festiviteiten., 1889-1892; 739; 1 omslag
        - Stukken betreffende de aansluiting van de school op het gemeentelijk waterleidingnet van Wageningen., 1894-1896; 715; 1 omslag
        - Stukken betreffende de huur van tekenlokalen in het gebouw van de Maatschappij tot Nut van 't Algemeen., 1894-1897; 710; 1 omslag
        - Stukken betreffende de bouw en inrichting van het gebouw voor de Rijkstuinbouwschool., 1895-1896; 712; 1 pak
      - Onderricht., 2.4.2.3
        - Stukken betreffende de goedkeuring van het lesprogramma., 1875-1897; 731; 1 pak
        - Ingekomen verzoek van de inspecteur van het middelbaar onderwijs, belast met het landbouwonderwijs, om wijziging van het toelatingsreglement van de school., 5 juni 1879; 766; 1 stuk
        - Stukken betreffende invoering van lessen in de bosbouw., 1880-1884; 743; 1 omslag
        - Stukken betreffende eindexamens., 1880-1887; 732; 1 pak
        - Correspondentie naar aanleiding van verwijdering van leerlingen van de school., 1887, 1889; 724; 4 stukken
        - Stukken betreffende de instelling van het Sloet-fonds en de uitreiking van prijzen door dit fonds aan afgestudeerde leerlingen van de landbouwschool., 1887-1895; 717; 1 omslag
        - Stukken betreffende proeven met de opneming van gymnastieklessen in de schooluren., 1891-1892; 734; 1 omslag
        - Stukken betreffende lessen van de school aan officieren van de Intendance., 1891-1895; 741; 1 omslag
        - Correspondentie over de invoering van een toelatingsexamen voor de tuinbouwschool., 1896; 737; 1 omslag
      - Onderzoek., 2.4.2.4
        - Stukken betreffende inzendingen van materiaal van de school naar tentoonstellingen en deelname aan congressen., 1877-1897; 727; 1 omslag
        - Stukken betreffende de bouw en inrichting van het Rijkslandbouwproefstation Wageningen., 1878-1897; 706; 1 omslag
        - Stukken betreffende het onderzoek van kunstmeststoffen en voedingsmiddelen voor de particuliere landbouw door het Rijkslandbouwproefstation Wageningen., 1878-1891; 719; 1 omslag
        - Stukken betreffende de vaststelling van tarieven en reglementen voor het onderzoek van meststoffen en voedingsmiddelen voor particuliere landbouwbedrijven door het Rijkslandbouwproefstation Wageningen., 1880-1891; 719; 1 omslag
        - Stukken betreffende klachten over publicaties van het Rijkslandbouwproefstation Wageningen., 1882-1886; 749; 1 omslag
        - Stukken betreffende studiereizen van de tijdelijk leraar in de bosbouw naar Saksen., 1891-1895; 744; 1 omslag
    - Overige instellingen., 2.4.3
      - Rijksinstellingen., 2.4.3.1
        - Onderwijs., 2.4.3.1.1
          - Stukken betreffende de benoeming, bezoldiging, het dienstverband en ontslag van rijkslandbouwleraren., 1875-1897; 678-681; 4 omslagen
            - In Gelderland en Overijssel.1889-1897, 678
            - In Noord-Holland, Zuid-Holland en Zeeland.1892-1896, 681
            - In Noord-Brabant.1894-1897, 680
            - In Limburg.1875-1897, 679
          - Stukken betreffende de bekostiging van onderwijsactiviteiten van de consulenten in de zuivelbereiding., 1889-1897; 672-676; 5 omslagen
            - In Friesland.1889-1897, 672
            - In Gelderland.1897, 673
            - In Noord-Holland.1893-1897, 674
            - In Zuid-Holland.1893-1897, 675
            - In Limburg.1896-1897, 676
          - Stukken betreffende lessen in het landbouwonderwijs voor de Intendance aan de Hogere Krijgsschool., 1889-1895; 671; 1 omslag
          - Lijsten van geslaagden voor het examen L.O. landbouwkunde., 1889-1918; 663; 1 pak
          - Stukken betreffende de vestiging van rijkslandbouwwinterscholen., 1891-1897; 658-662, 665; 1 omslag
            - Dordrecht.1896-1897, 658
            - Goes.1891-1897, 659
            - Groningen.1891-1897, 660
            - Leeuwarden.1897, 661
            - Schagen.1896-1897, 662
            - Sittard.1895-1897, 665
          - Stukken betreffende de vaststelling van reglementen voor landbouwwinterscholen., 1893-1896; 667; 1 omslag
          - Stukken betreffende de benoeming van directeuren en leraren aan de rijkslandbouwwinterscholen., 1893, 1896; 664; 1 omslag
          - Stukken betreffende de vaststelling van reglementen en leerplannen van landbouwwintercursussen., 1894-1897; 669; 1 omslag
          - Dossiers inzake extra voorzieningen aan de landbouwwinterscholen van Groningen en Goes., 1893-1896; 666, 668; 2 omslagen
            - Stukken betreffende de verbouwing.1893-1894, 666
            - Stukken betreffende de toekenning van materiële subsidies.1894-1896, 668
          - Stukken betreffende de oprichting van rijkstuinbouwwinterscholen., 1896-1897; 687-690; 4 omslagen
            - Algemeen.1897, 687
            - Aalsmeer.1897, 688
            - Naaldwijk.1896-1897, 689
            - Tiel.1897, 690
        - Onderzoek., 2.4.3.1.2
          - Stukken betreffende de oprichting van rijkslandbouw-proefstations en vaststelling en wijzigingen van het reglement op de rijkslandbouwproefstations., 1887-1894; 700; 1 pak
          - Stukken betreffende studiereizen van de rijkslandbouwleraren in Drenthe en Noord-Brabant ter bestudering van zuivelfabricage., 1890-1894; 682; 1 omslag
          - Stukken betreffende een verzoek van de rijkslandbouwleraar in Drenthe om steun voor zijn onderzoek naar een keiendelvingsproject ter ontginning van heidegrond., 1891-1892; 683; 1 omslag
          - Stukken betreffende financiële en materiële voorzieningen aan rijkslandbouwproefstations., 1893-1897; 702-705; 4 omslagen
            Voor Wageningen zie inventarisnummer [706].
            - Goes.1897, 702
            - Groningen.1893-1897, 703
            - Hoorn.1893-1897, 704
            - Maastricht.1894-1897, 705
          - Stukken betreffende subsidies aan rijkslandbouwleraren en rijkslandbouwproefstations voor het onderhoud van proefvelden., 1893-1897; 692-699; 8 omslagen
            - Algemeen.1893-1896, 699
            - Groningen.1893-1897, 695
            - Drenthe.1894-1896, 692
            - Overijssel en Gelderland.1893-1897, 693
            - Utrecht.1894-1897, 696
            - Zeeland.1894-1897, 697
            - Zuid-Holland.1894-1897, 698
            - Noord-Brabant (via het Rijkslandbouwproefstation Goes).1893-1895, 694